臺灣高等法院臺南分院刑事裁定
111年度抗字第708號
抗  告  人  
即 受 刑人  吳元亨
上列抗告人即受刑人因聲請撤銷緩刑案件，不服臺灣臺南地方法
院中華民國111年7月29日裁定(111年度撤緩字第98號)，提起抗
告，本院裁定如下：
    主  文
抗告駁回。
    理  由
一、本件抗告意旨略以：107年6月23日犯下的案件，於110年4月
    13日以110年度簡字第792號判決有期徒刑3月（得易科罰金
    ），緩刑2年，於110年5月24日確定在案，但後案是於109年
    2月28日犯行，當下109年2月28日至110年4月13日這段期間
    其也不知道前案判決如何，且109年2月28日案件也是誤會一
    場，並非故意造成、非心存僥倖，事後與被害人達成協議成
    為好友，6個月有期徒刑（得易科罰金）已處理完畢，110年
    4月13日以110年度簡字第792號判決有期徒刑3月（得易科罰
    金），緩刑2年，於110年5月24日開始緩刑報到，每月報到
    正常，工作日常已改變知錯，其去報到期間觀護人有告知說
    ，其需要做勞動服務60小時，但因不確定會不會被撤銷（緩
    刑），所以60小時勞動服務還未開始執行，希望可以重新裁
    量與給機會，讓其繼續報到及執行勞動服務等語。
二、按受緩刑之宣告，於緩刑前因故意犯他罪，而在緩刑期內受
    6月以下有期徒刑、拘役或罰金之宣告確定，足認原宣告之
    緩刑難收其預期效果，而有執行刑罰之必要者，得撤銷其宣
    告；又緩刑之宣告應撤銷者，由受刑人所在地或其最後住所
    地之地方法院檢察官聲請該法院裁定之，刑法第75條之1第1
    項第1款、刑事訴訟法第476條分別定有明文。衡諸上開規定
    之立法意旨，乃為使法官依被告再犯情節，裁量是否撤銷先
    前緩刑之宣告，以資彈性適用；且上開規定為賦予法院撤銷
    與否之權限，特規定實質要件為「足認原宣告之緩刑難收其
    預期效果，而有執行刑罰之必要」，以供作審認之標準。故
    於上揭得撤銷緩刑之情形，自應由法院依職權本於合目的性
    之裁量，妥適審酌被告所犯前後數罪間，關於法益侵害之性
    質、再犯之原因、違反法規範之情節是否重大、被告主觀犯
    意所顯現之惡性及其反社會性等情，判斷前案中原為促使惡
    性輕微之被告或偶發犯、初犯改過自新而宣告之緩刑，是否
    已難收其預期之效果，而確有執行刑罰之必要，合先敘明。
三、經查：
（一）抗告人即受刑人前因犯妨害公眾往來安全等罪，經原審於
      110年4月13日以110年度簡字第792號判決判處有期徒刑3
      月（得易科罰金），緩刑2年，並於110年5月24日確定在
      案，緩刑期間自110年5月24日至112年5月23日止（下稱前
      案）。嗣抗告人即受刑人於緩刑期前之109年2月28日，故
      意犯意圖供行使之用而攜帶兇器在公共場所聚集3人以上
      施強暴等罪，經原審於110年11月4日以110年度訴字第622
      號判決判處有期徒刑6月（得易科罰金），並於前案緩刑
      期內之110年12月13日確定（下稱後案）等情，有各該刑
      事判決及臺灣高等法院被告前案紀錄表在卷可查，是抗告
      人即受刑人於前案緩刑前故意犯他罪，而在緩刑期內受有
      期徒刑6月刑之宣告確定，合於刑法第75條之1第1項第1款
      所定得撤銷緩刑之事由，堪以認定。檢察官並於後案判決
      確定後6月以內提出本件聲請，核與同條第2項之規定，亦
　　　相符合。又核閱抗告人即受刑人上開前、後案之判決資料
      ，抗告人即受刑人所犯前案係於107年6月23日晚間至107
      年6月24日1時12分期間，與數名共犯駕駛多輛汽車及機車
      在公眾往來之道路併排停車，妨害被害人駕車通行之權利
      ，且佔據快慢車道而壅塞路面，使往來車輛難以維持正常
      安全行車，造成其他參與道路交通之公眾人車往來之危險
      ；抗告人即受刑人所犯後案則係於109年2月28日23時許，
      與數名共犯分持足作為兇器使用之棍棒、刀械等物，駕駛
      車輛追逐、攔截被害人所駕車輛，妨害被害人駕車通行之
      權利，並危害社會安寧公共秩序，足見抗告人即受刑人所
      犯前、後2案，犯罪行為態樣及手段相似，且同屬侵害個
      人自由法益及公眾道路往來安全或公共秩序相關之社會法
      益，足見抗告人即受刑人確實欠缺自制能力及遵守法律規
      定之正確觀念，所為漠視法紀，亦無視他人權益，違反法
      規範之情節難謂不重大；又抗告人即受刑人雖於前案緩刑
      前即已違犯後案，但其所犯前案於109年2月22日即經臺灣
      臺南地方檢察署檢察官提起公訴，有前案起訴書及臺灣高
      等法院被告前案紀錄表可資查考，抗告人即受刑人非但未
      因前案經司法追訴而知所警惕，反心存僥倖，再度犯下後
      案，且後案更與數名共犯分持足以危害人生命身體安全之
      兇器聚集尋釁，其主觀犯意所顯現之惡性及反社會性程度
      更高，顯見抗告人即受刑人所犯前案，並非一時偶發之犯
      罪，亦難認其主觀上有真正悛悔改過之意，由此堪認前案
      之緩刑宣告顯難收其預期效果，非執行刑罰，無法促其真
      正改過遷善，因而確有執行刑罰之必要。從而，抗告人即
      受刑人原宣告之緩刑顯難收其預期效果，而有執行刑罰之
      必要。
（二）再查，抗告人即受刑人所犯之前案，甫於109年2月22日經
      檢察官提起公訴，其即於109年2月28日犯下後案，且其於
      109年2月28日所犯之後案，乃為故意犯罪，經其於原審法
      院坦認不諱，始經判處有期徒刑6月，此有前案起訴書、
      後案即原審110年度訴字第622號判決等各1份在卷可參，
      故抗告意旨主張後案案件僅是誤會一場，並非故意造成、
      非心存僥倖，及其犯後案當時不知前案判決如何云云，顯
      均屬無稽，難以採信。
四、綜上，原審認檢察官本件之聲請，符合刑法第75條之1 第1 
　　項第1款之規定，依刑事訴訟法第476條規定，撤銷抗告人即
　　受刑人於臺灣臺南地方法院110年度簡字第792號案件中所受
　　之緩刑宣告，經核並無不合。抗告人執上揭抗告意旨指摘原
　　裁定不當，為無理由，應予駁回。
據上論結，應依刑事訴訟法第412 條，裁定如主文。
中　　華　　民　　國　　111 　年　　9 　　月　　14　　日
　　　            刑事第三庭    審判長法  官  郭玫利
                                      法  官  王美玲
                                      法  官  林臻嫺
以上正本證明與原本無異。
不得再抗告。
　　　　　　　　　　　　　　　　　　　書記官  劉素玲
中　　華　　民　　國　　111 　年　　9 　　月　　14　　日